最　高　行　政　法　院　裁　定
　　　　　　　　　　　　　94年度裁字第00942號
抗　告　人　乙○○
　　　　　　甲○○
訴訟代理人　林崑城律師
　　　　　　蘇夏曦律師
上列抗告人因與相對人教育部間私立學校法事件，對於中華民國
93年1月15日臺北高等行政法院92年度訴字第2812號裁定提起抗
告，本院裁定如左：
　　主  文
抗告駁回。
抗告訴訟費用由抗告人負擔。
　　理  由
一、按抗告法院認抗告為不合法或無理由者，應為駁回抗告之裁
    定。
二、所謂行政處分，係指中央或地方機關就公法上具體事件所為
    之決定或其他公權力措施，而對外直接發生法律效果之單方
    行政行為，訴願法第3條第1項所明定。而「官署所為單純的
    事實敘述或理由說明，並非對人民之請求有所准駁，既不因
    該項敘述或說明而生法律上之效果，非訴願法上之行政處分
    ，人民對之提起訴願，自非法之所許。」（本院62年裁字第
    41號判例參照）。本件抗告人乙○○於91年11月8日陳請總
    統督促修正私立東方技術學院捐助章程，將抗告人乙○○與
    案外人蔡天來增列為該校捐資人，及早日歸還該校經營權，
    由捐資人重組新董事會云云，經總統府交由相對人以91年12
    月12日台（九一）技（二）字第91183220號書函（下稱系爭
    書函）復抗告人乙○○，略以：「．．．二、查東方技術學
    院第10屆董事會糾紛及違反教育法令情事，係經本部審慎研
    議，而於88年7月28日以台（八八）技（二）字第88079598
    號函依法解除全體董事職務，並於89年8月19日以台（八九
    ）技（二）字第89104734號函依法核定第11屆董事名冊在案
    。．．．三、按私立學校．．．，為法律上獨立之個體，非
    屬學校相關捐資人或董事等個人之相關企業．．．，創辦人
    者，並無絕對參與董事會重組之權利。」等語，抗告人主張
    系爭書函為相對人以行政機關之地位，拒絕歸還該校經營權
    ，並否定抗告人乙○○參與董事會重組之權利，該函具有法
    效性，應屬行政處分云云。惟經核系爭書函之上開內容，係
    說明私立學校非屬學校捐資人之相關企業，創辦人並無絕對
    參與董事會重組之權利，為單純事實之敘述，並未就抗告人
    具體事件所為之決定，尚不對外發生准駁之法律效果，非屬
    行政處分，抗告人上開主張，尚非可採。從而，原法院以系
    爭書函非行政處分為由，裁定駁回其訴，於法並無不合，抗
    告人仍執系爭書函為行政處分提起抗告，難認有理由，應予
    駁回。
三、依行政訴訟法第104條、民事訴訟法第95條、第78條，裁定
    如主文。
中    華    民    國    94    年    5     月   26     日
                  第五庭審判長法  官　趙　永　康
                              法  官　鄭　淑　貞
                              法  官　黃　淑　玲
                              法  官　侯　東　昇
                              法  官  林  文  舟
以  上  正  本  證  明  與  原  本  無  異
中    華    民    國    94    年    5    月    27     日
　　　　　　　　　　　　　　　書記官　王　褔　瀛
